【裁判字號】    98,上,76
【裁判日期】    990720
【裁判案由】    分割共有物
【裁判全文】
臺灣高等法院臺中分院民事判決  98年度上字第76號
上  訴  人    宙○○
訴訟代理人    周思傑律師
複 代 理人    林語然律師
視同上訴人    午○○
              酉○○
              亥○○
              戌○○
              未○○○
兼上列五人共同
訴訟代理人    申○○
視同上訴人    Ａ○○
              寅○○
              辰  ○
上列三人共同
訴訟代理人    陳榮昌律師
視同上訴人    天○○    住彰化縣彰化市○○路10之1號
              黃○○    住彰化縣彰化市○○路309巷18號
              壬○○    住彰化縣彰化市○○路11號之3
訴訟代理人    癸○○    住台中市○○區○○路二段188號7樓
視同上訴人    辛○○    住雲林縣台西鄉○○路8巷11號
              庚○○    住彰化縣彰化市○○里○○路11號
              宇○○○○○○○○○○○○
                        住彰化縣彰化市○○路○段518巷3號
                          之21
              地○○○○○○○○○○○○
                        住同上
              丑○○    住彰化縣彰化市○○里○○路11號
              子○○○  住同上
上二人共同
訴訟代理人    卯○○    住同上
視同上訴人    己○○    住彰化縣彰化市○○路○段17巷23號
              丁○○    住彰化縣和美鎮○○路157巷16號
              丙○○    住同上巷18號
              乙○○    住同上巷20號
參  加  人    有限責任彰化第五信用合作社
                        設彰化市○○里○○路67號
法定代理人    甲○○    住同上
訴訟代理人    玄○○    住同上
              巳○○    住同上
被 上 訴人    戊○○    住彰化縣和每鎮○○里○○路157巷
                          22號
訴訟代理人    邱垂勳律師
上列當事人間請求分割共有物事件，上訴人對於中華民國97年
12月31日臺灣彰化地方法院96年度訴字第947號第一審判決提起
上訴，本院於99年7月6日言詞辯論終結，判決如下：
    主  文
原判決廢棄。
兩造共有坐落彰化縣彰化市○○段坑子內小段45之7地號、地目
旱、面積84,137平方公尺土地分割如附圖甲案所示，即各共有人
分得土地編號、面積詳如附圖甲案所示。
寅○○、黃○○、午○○、申○○、酉○○、亥○○、戌○○、
未○○○、丑○○、子○○○、壬○○應補償天○○、己○○、
辛○○、庚○○、宙○○、陳錫旺、Ａ○○、辰○、丙○○、乙
○○、戊○○、丁○○各如附表二所示之金額。
第一、二審訴訟費用由兩造按附表一所示應有部分之比例負擔。
    事實及理由
甲、程序方面：
一、按訴訟標的對於共同訴訟之各人必須合一確定，共同訴訟人
    中一人之行為有利益共同訴訟人者，其效力及於全體；不利
    益者，對於全體不生效力，民事訴訟法第56條第1款定有明
    文。本件坐落彰化縣彰化市○○段坑子內小段45之7地號、
    地目旱、面積84,137平方公尺土地（以下簡稱系爭土地），
    各共有人、應有部分比例各如附表一所示。被上訴人以其餘
    共有人為共同被告，訴請分割共有物，該訴訟標的法律關係
    對於共同訴訟人必須合一確定，是本件雖僅上訴人宙○○提
    起上訴，此上訴行為形式上有利於其他共同訴訟人，依上開
    規定，其效力及於其他共同訴訟人，故與上訴人宙○○同造
    之其他共同訴訟人，亦視同上訴，爰併列為視同上訴人，合
    先敘明。
二、視同上訴人辛○○、庚○○、己○○、地○○○○○○○○
    ○○○○等人經合法通知，未於最後言詞辯論期日到場，核
    無民事訴訟法第386條各款所列情形，爰依被上訴人戊○○
    之聲請，由其一造辯論而為判決。
三、按共有人自共有物分割之效力發生時起，取得分得部分之所
    有權。應有部分有抵押權或質權者，其權利不因共有物之分
    割而受影響。但有下列情形之一者，其權利移存於抵押人或
    出質人所分得之部分：(3)權利人經共有人告知訴訟而未參加
    。民法第824條之1第1項定有明文。本件系爭土地之共有人
    壬○○就其應有部分曾設定抵押權予有限責任彰化第五信用
    合作社，該抵押權人業經視同上訴人丑○○、子○○○、壬
    ○○以書狀表明聲請告知訟訟後，業經本院將繕本送達（本
    院卷第1宗第131頁），有限責任彰化第五信用合作社則於98
    年6月3日具狀參加訴訟（本院卷第2宗第35頁），併此敘明
    。
四、上訴人宙○○所委任之訴訟代理人吳瑞堯律師及另一訴訟代
    理人周思傑律師所委任之複代理人林語然律師，雖於本院言
    詞辯論終結後撤銷委任，然林語然律師於本院民國（下同）
    99年7月6日言詞辯論時已到庭執行職務，仍應列為複代理人
    ，吳瑞堯律師則因被停止執行律師職務半年（99年6月1日至
    99 年11月30日），本院並未讓其到庭執行律師職務，先此
    敘明。
乙、實體方面
壹、被上訴人戊○○方面：
    被上訴人戊○○起訴主張
一、系爭土地，各共有人、應有部分比例各如附表一所示。兩造
    就系爭土地並無因物之使用目的不能分割之情形，亦無訂明
    不分割之期限。茲因共有人眾多，加上部分共有人未經全體
    共有人同意將渠等應有部分出租予彰化市公所，作為垃圾堆
    積場使用，致使多數共有人因長期訟爭已有嫌隙，而無法達
    成分割協議。為期能發揮土地經濟效用，且系爭土地使用類
    別為農牧用地，以原物分割並無事實上困難，其價值亦不因
    分割而減損。
二、視同被上訴人天○○、丑○○、午○○、申○○、酉○○、
    亥○○、戌○○、未○○○、黃○○、壬○○、Ａ○○、宙
    ○○、寅○○、辰○等人係於89年1月4日前即已取得系爭土
    地應有部分；又視同被上訴人己○○、丁○○、丙○○、乙
    ○○、陳錫銘、陳錫旺及被上訴人戊○○等人係於89年1月4
    日後因繼承而成為系爭土地之共有人，故本件應符合農業發
    展條第16條第1項但書第3、4款規定，而不受同條例第16條
    第1項本文規定限制。
三、系爭土地目前有兩條往南接通台139線之私設道路，其中1條
    位於系爭土地東南側穿越毗鄰同段45之21、45之62地號土地
    接通往台139線道路，道路面寬約3公尺，鋪設瀝青柏油路面
    ；另1條則位於系爭土地西側界址線沿毗鄰同段45之360地號
    土地，並穿越同段45之20地號土地接通台139線道路，道路
    面寬約10公尺，為碎石泥土路面，此道路目前主要供彰化市
    公所垃圾車通行之用。
四、系爭土地使用現狀，為雜樹林地、種植果樹、畜養羊隻，亦
    有磚造房屋、鐵皮屋、廟宇、墳墓，並有出租予彰化市公所
    供作垃圾堆置場及衛生掩埋場使用。
五、系爭土地上現存視同被上訴人丑○○於53年間興建磚造房屋
    ，視同上訴人午○○、申○○、酉○○、亥○○、戌○○、
    未○○○等人於90年間搭造鐵皮屋，視同上訴人壬○○分別
    於70年間建造磚造廟室、鐵皮屋兩棟及磚造房屋，均仍居住
    使用中，遂依現使用情形以觀，各該共有人應有保留建物繼
    續使用意願。
六、被上訴人所提甲案，尊重各共有人目前使用狀況，並兼顧地
    上建物及墓地不致因分割而遭拆除，且各共有人均面臨6公
    尺寬道路，出入方便，亦能符合土地使用經濟價值。
七、視同上訴人宙○○所提乙案，嚴重忽略實際地形、地貌，其
    可行性甚低，具有下列各項缺點：
  1.誤將視同上訴人午○○等6人家族墓園劃入擬分歸於視同上
    訴人天○○所有。
  2.開闢8公尺寬之道路，過寬無必要，加上系爭土地為農牧用
    地，於經營發展上，多數共有人仍認以原6公尺路寬之道路
    為宜。
  3.乙案所示之道路筆直，顯未斟酌系爭土地實際地形、地勢所
    致，系爭土地地形有山谷、陡坡、峭壁等高低差距數公尺之
    凹凸山勢，倘執意開闢此一通行道路，其開發經費成本，恐
    高於系爭土地之價值。
  4.若採乙案，新設道路開闢遙遙無期，而舊有既成道路已分歸
    各共有人之情形下，於通行上勢必產生紛爭。
貳、上訴人方面：
一、上訴人於原審則以：
（一）視同上訴人午○○、酉○○、亥○○、戌○○、未○○○
      、申○○等人部分：
  1.系爭土地上有鐵皮屋及墳墓，並於分割後保持共有。
  2.所分得土地將現使用部分割予他人，再將原屬於他人之山溝
    地分予視同被上訴人，有違公益公平原則。
  3.系爭土地共有人有23人，然分割後6米公共使用道路，卻僅
    由19人分擔維持共有，顯有未洽。
  4.系爭土地經部分共有人違法出租予彰化市公所供作垃圾堆置
    場及衛生掩埋場使用，該租賃契約雖已終止，然據該市公所
    承諾復原工程擬以補償款解決，是以分割後僅有取得該部分
    土地所有權人取得補償，實有不公，若土地取得人未請求復
    原繼續供垃圾場使用，相鄰土地仍繼續受害，所分得土地將
    無價值等語。
（二）視同上訴人Ａ○○、寅○○、辰○等人部分：
  1.目前使用位置於現況圖上東邊位置，希望能找補，希望分得
    南邊位置，不要垃圾場部分，道路要6米以上。
  2.甲案中，共用道路部分僅由19人依原持分比例共同分擔，顯
    有未公。
  3.不同意甲、乙兩案，系爭土地已經重測，現進行分割，將產
    生問題，希望被上訴人能撤回本件訴訟等語。
（三）視同上訴人天○○部分：
  1.於系爭土地上無地上物，只有木材、竹子等，現使用範圍在
    系爭土地東北邊，部分供作垃圾場。
  2.乙案中所規劃私設道路無法開闢，技術上顯有困難，或要造
    橋等，且資金亦是一大問題。
  3.對找補標準無意見，希望道路有3公尺至6公尺寬以上，同意
    甲案等語。
（四）視同上訴人丑○○、子○○○部分：
  1.現於系爭土地上種植荔枝等樹，且有房屋及墳墓均要保留
    ，部分土地有垃圾場。
  2.希望現狀分割，如能和諧分割，就不找補，避免日後產生糾
    紛，其餘意見與視同被上訴人天○○相同，贊成甲案等語。
（五）視同被上訴人黃○○部分：
      其陳述略為：現有道路東邊種植荔枝、芒果、龍眼等樹
      ；西邊有垃圾場，原則上對甲案無異議，因其土地邊界均
      有道路得以出入，故不同意再提供百餘坪土地做道路使用
      ，否則不同意分割等語。
（六）視同上訴人壬○○部分：
      於系爭土地上有4間平房，均須保留；共用道路部分，應
      由全體共有人共同分擔，希望現狀分割，同意甲案對找補
      條件無意見等語。
（七）上訴人宙○○部分：
  1.提出乙案，該案中保留墳墓及建物不致拆除，各共有人分得
    土地方正，均臨6公尺道路，加上系爭土地西邊為垃圾場，
    東邊則較平坦，乙案兼顧東西分配公平性，且與甲案各共有
    人應分得土地位置，相異無多。
  2.系爭土地西邊現供彰化市公所作垃圾掩埋場，各共有人均已
    取得垃圾掩埋場之租金收入。
  3.若採甲案，將分得西北邊土地，係屬梯田式，僅於土地尾端
    以唯一6公尺道路出入，勢必將自行承擔開闢道路之不利益
    ，況西北角與左邊鄰地間有深達11公尺落差，實無法通行。
  4.系爭土地西北角部分於出租供作垃圾場使用前，係被上訴人
    及視同上訴人丁○○、乙○○、丙○○等人使用，現反而分
    得均臨路部分，而非依其原使用位置分割。
  5.鑑價公司未將嫌惡設施等納入鑑價範圍，亦未以現存地形地
    貌作鑑價補償，產生不合理價格等語。
（八）視同上訴人陳錫銘部分：
  1.於系爭土地上有兩座墳墓，必須保留，並希望以目前耕作位
    置分割，贊成甲案，且無須另外開闢新路。
  2.乙案未按現狀規劃，另須造橋、鋪路，花費太高，故反對乙
    案等語。
（九）視同上訴人丁○○部分：
      同意甲案。
（十）視同上訴人辛○○部分：
      同意甲案。
（十一）視同上訴人己○○、丙○○、乙○○、庚○○、陳錫旺
        部分：
        於二審表示同意甲案。
參、原審經審酌兩造所提出之攻擊防禦方法後，認被上訴人本於
    共有人分割請求權，請求判決分割。爰依兩造應有部分及部
    分共有人分割後保持共有之意願，判決分割如主文第一項所
    示，並諭知兩造間應相互補償之金額如原審判決附表二即主
    文第二項所示。上訴人黃俐如不服第一審判決提起上訴，於
    本院上訴聲明為：原判決廢棄，請依上訴人於原審的分割
    分案分割（即附圖乙案），或依現狀分割。第一、二審訴
    訟費用由被上訴人負擔。視同上訴人午○○、酉○○、亥○
    ○、戌○○、未○○○、申○○等六人、Ａ○○、寅○○、
    辰○、天○○、子○○○、丑○○、壬○○、宇○○○○○
    ○○○○○○○、地○○○○○○○○○○○○、己○○、
    辛○○、庚○○、丁○○、丙○○、乙○○於本院上訴聲明
    為：原判決廢棄，請依本院修正後甲案分割。第一、二
    審訴訟費用由被上訴人負擔。視同上訴人黃○○於本院上訴
    聲明為：請求依照原審判決之分割方案。被上訴人戊○○於
    本院答辯聲明為：上訴駁回。第一、二審訴訟費用由上
    訴人負擔。
肆、得心證之理由
一、被上訴人主張系爭土地係兩造共有，各共有人應有部分詳如
    附表一所示；又系爭土地並無因物之使用目的不能分割或訂
    有不分割期限等情形，兩造復未能達成分割協議等情，業據
    被上訴人提出重測前之土地登記謄本及地籍圖謄本、地政事
    務所檢送之重測後土地登記謄本、地籍圖謄本等件為證（原
    審卷第1宗第9至14頁、15頁、本院卷第2宗第137至145頁）
    ，且為上訴人及視同上訴人所不爭執，自堪信被上訴人此部
    分之主張為真實。
二、按「各共有人，得隨時請求分割共有物。」、「分割之方法
    ，不能協議決定者，法院得因任何共有人之聲請，命為下列
    之分配：一以原物分配於各共有人‧‧‧」、「每宗耕地分
    割後每人所有面積未達0.25公頃者，不得分割。但有下列情
    形之一者，不在此限‧‧‧本條例中華民國89年1月4日修正
    施行後所繼承之耕地，得分割為單獨所有。本條例中華民國
    89年1月4日修正施行前之共有耕地，得分割為單獨所有。」
    ，民法第823條第1項、第824條第2項第1款、農業發展條例
    第16條第1項第3款、第4款分別定有明文。經查，系爭土地
    係山坡地保育區農牧用地，核屬農業發展條例第3條第11款
    規定之耕地。又視同上訴人天○○、丑○○、午○○、申○
    ○、酉○○、亥○○、戌○○、未○○○、黃○○、壬○○
    、Ａ○○、宙○○、寅○○、辰○等人係於89年1月4日前即
    已取得系爭土地共有之應有部分；視同上訴人己○○、丁○
    ○、丙○○、乙○○、陳錫銘、陳錫旺及被上訴人戊○○等
    人係於89年1月4日後因繼承而成為系爭土地之共有人，故本
    件應符合農業發展條第16條第1項但書第3、4款規定，而不
    受同條例第16條第1項本文規定限制。次查：系爭土地並無
    因物之使用目的不能分割或訂有不分割期限等情形，兩造復
    未能達成分割協議，已如前述。準此，被上訴人本於共有人
    分割請求權，請求判決分割，核與前開規定洵無不合。
三、按分割共有物之訴，以原物為分配時，如共有人中，有不能
    按其應有部分受分配者，得以金錢補償之，民法第824條第3
    項定有明文。又按共有物之原物分割，依民法第825條規定
    觀之，係各共有人就存在於共有物全部之應有部分互相移轉
    ，使各共有人取得各自分得部分之單獨所有權。是以原物分
    割而應以金錢為補償者，倘分得價值較高及分得價值較低之
    共有人均為多數時，該每一分得價值較高之共有人即應就其
    補償金額對於分得價值較低之共有人全體為補償，並依各該
    短少部分之比例，定其給付金額，方符共有物原物分割為共
    有物應有部分互相移轉之本旨，此觀最高法院85年度台上字
    第2676號判例要旨自明。經查：系爭土地有兩條往南接通台
    139線私設道路，其中1條位於東南側穿越毗鄰同段45之21、
    45之62地號土地接通往台139線道路，面寬約3公尺，鋪設瀝
    青柏油路面；另1條則位於西側界址線沿毗鄰同段45之360地
    號土地，並穿越同段45之20地號土地接通台139線道路，面
    寬約10公尺，為碎石泥土路面，且系爭土地使用現狀，為雜
    樹林地、種植果樹、畜養羊隻，亦有磚造房屋、鐵皮屋、廟
    宇、墳墓，並有出租予彰化市公所供作垃圾堆置場及衛生掩
    埋場使用，再加上地形地貌曲折不整，有山谷、陡坡、峭壁
    等高低差距數公尺之凹凸山勢等各情，業據原審法院會同彰
    化縣彰化地政事務所派員履測現場屬實，分別製作勘驗筆錄
    、土地複丈成果圖附卷可參（原審卷第1宗第93頁、99頁）
    ，復有被上訴人所提使用位置略圖及現場照片在卷可稽（原
    審卷第1宗第39至41頁、114至128頁），並經本院現場勘驗
    結果，目前垃圾場北邊部分已整地，較為平場，南邊則仍堆
    放可見的垃圾，系爭土地西側之45-360地號土地雖已有路面
    ，但並未完成柏油鋪設，與勘驗附圖之編號Ｆ（即垃圾場北
    邊）土地有高度落差，勘驗附圖之編號Ｒ處有一條小徑，目
    前雜草叢生，看不出路徑，僅可容行人行走，無法通行汽、
    機車，係由南朝北呈向下之斜坡，有高度落差，勘驗附圖之
    編號Ｄ土地為一斜坡，長滿雜草、林木等情，業經本院製有
    勘驗筆錄及附圖在卷（本院第2卷第108、109頁）。據此，
    若按附圖甲、乙案分割結果，將造成各分得土地因其位置、
    地形、地貌等，使其價值顯有差別，故各共有人分得之土地
    實際價值，與其所應分配之價值，尚有差距，依前開判例要
    旨，自應依民法第824條第3項規定，互為補償，始較公允。
四、經審酌被上訴人宙○○所提附圖乙案，除未獲得大多數共有
    人同意外，宙○○雖以「原始占用位置」為理由而主張所主
    張附圖乙案，然宙○○欲分配於系爭土地西南側區位（按即
    附圖乙案編號F區位）之原始占用人並非只有上訴人黃俐如
    一人，尚有視同上訴人天○○、丑○○、子○○○、黃○○
    、丁○○、丙○○、乙○○及被上訴人戊○○等8人在內，
    業經天○○等人陳述在卷，況黃俐如雖於二審中反對附圖甲
    案分配到垃圾場之北邊，然宙○○於原審所提出之如原審判
    決附圖乙案，宙○○亦是將自己分配到目前垃圾場之北邊，
    是知宙○○並無絕對不能分割到垃圾場北邊之理由。而反觀
    上訴人所提附圖甲案，兼顧及尊重兩造共有人於系爭土地上
    既有建物或農林作物之使用現狀，地上建物、廟宇及墳墓不
    致因分割而遭拆除，並使每一共有人分得之區位，均有私設
    共有之道路可對外聯絡公路，甚至就垃圾場北邊之對外聯絡
    道路亦由所有共有人共有負擔，而非由宙○○一人負擔，實
    已兼顧宙○○利益，且甲案已獲得以下多人同意：視同上訴
    人午○○、酉○○、亥○○、戌○○、未○○○、申○○等
    六人（本院卷第3宗第31背面）、Ａ○○、寅○○、辰○等
    三人（本院卷第3宗第73背面）、天○○（本院卷第4宗第46
    頁）、子○○○、丑○○且同意分得甲案中之編號H、J、Q
    等三筆土地並繼續依持分維持共有（本院卷第3宗第107頁）
    、陳錫銘及陳錫旺同意分得甲案中編號E並維持共有（本院
    卷第3宗第106頁、第4宗第46頁）、己○○、辛○○、庚○
    ○同意分得甲案中編號E並維持共有（本院卷第3宗第73背面
    至74頁、第106頁）、丁○○、丙○○、乙○○三人亦均同
    意甲案（本院卷第4宗第53頁），而壬○○對分割方案沒有
    意見（本院卷第3宗第122頁背面），至黃○○雖僅表示同意
    原審之分割方案（本院卷第3宗第30頁背面），但審諸原審
    之分割方案中黃○○所分配之位置適與甲案中所分到之位置
    相符，是採甲案對黃○○而言亦無何不利之點，又宙○○雖
    不希望甲案將其分至垃圾場之北邊，然觀諸現場系爭土地之
    西邊現況均為垃圾堆積處，不論是垃圾場之北邊或南邊，實
    際上其經濟效益相差無幾，況甲案中所留共用道路已延伸至
    系爭土地之最北側，對宙○○所分配到之編號ｆ部分，並無
    何交通上之不便，是本院審諸全體共有人之意願及系爭土地
    之使用現況，認附圖甲案應係一公平妥切之分割方案。另外
    ，甲、乙兩案，均委由華聲企業發展鑑定公司鑑價，依該鑑
    定公司99年3月19日報告書所載，垃圾場部分均係以恢復原
    地貌正常使用狀態之土地估價為前提，排除嫌惡設施因素考
    量，仍以正常價格進行鑑價。是以，甲、乙兩案之鑑價基準
    點相同，並無偏頗之虞。又該公司派員實地調查鄰近地價，
    根據當地里鄰環境、交通狀況、公共設施、使用現況、經濟
    發展程度及房地產交易現況等因素，並依據國際估價原理，
    參考四三一法則、蘇慕斯法則、霍夫曼法則、深度價格遞減
    率、路角地加減法等估價法則，導出如甲案依附表二所示找
    補金額，顯然較為可採。雖視同上訴人申○○、壬○○曾對
    鑑價結果有所質疑，然經鑑價師會同至現場說明後，視同上
    訴人申○○、壬○○已同意該鑑價結果（本院卷第4宗第16
    頁），本院因認被上訴人所提甲案，經兩造如附表二所示適
    當找補後，當已符合公平適當原則，堪予採認。
伍、綜上所述，上訴人抗辯原審分割方法不當，自屬可信，被上
    訴人主張為不足採。上訴意旨指摘原判決不當，求予廢棄改
    判，為有理由。自應由本院予以廢棄改判，如主文第二項、
    第三項所示。
陸、本件事證已臻明確，兩造其餘攻擊防禦方法及舉證，經審酌
    後於判決之結果並無影響，爰不再贅詞論列。
柒、本件係分割共有物事件，如由敗訴之一造負擔訴訟費用顯失
    公平，應按兩造之應有部分比例負擔較為公平。
據上論結，本件上訴為有理由，依民事訴訟法第450條、第463條
、第385條1項、第80條之1，判決如主文。
中    華    民    國    99    年    7    月    20     日
                民事第二庭    審判長法  官  邱森樟
                                    法  官  謝說容
                                    法  官  蔡秉宸
以上正本係照原本作成。
如對本判決上訴，須於收受判決送達後20日內向本院提出上訴書
狀，其未表明上訴理由者，應於提出上訴後20日內向本院提出上
訴理由書（須按他造人數附具繕本）。
上訴時應提出委任律師為訴訟代理人之委任狀。具有民事訴訟法
第466條之1第1項但書或第2項之情形為訴訟代理人者，另應附具
律師及格證書及釋明委任人與受任人有該條項所定關係之釋明文
書影本。如委任律師提起上訴者，應一併繳納上訴審裁判費。
                                    書記官  洪麗華
中    華    民    國    99    年    7     月    20    日
                                                      Ｓ
 附表一：
┌─────┬─────────┐
│共有人姓名│應有部分及訴訟費用│
│          │負擔之比例        │
├─────┼─────────┤
│寅○○    │0000000分之37954  │
├─────┼─────────┤
│黃○○    │86747分之5422     │
├─────┼─────────┤
│午○○    │520482分之5421    │
├─────┼─────────┤
│申○○    │520482分之5421    │
├─────┼─────────┤
│酉○○    │520482分之5421    │
├─────┼─────────┤
│亥○○    │520482分之5421    │
├─────┼─────────┤
│戌○○    │520482分之5421    │
├─────┼─────────┤
│未○○○  │520482分之5421    │
├─────┼─────────┤
│天○○    │173494分之10843   │
├─────┼─────────┤
│己○○    │86747分之703      │
├─────┼─────────┤
│辛○○    │86747分之4016     │
├─────┼─────────┤
│庚○○    │86747分之703      │
├─────┼─────────┤
│宙○○    │433735分之72290   │
├─────┼─────────┤
│陳錫旺    │346988分之10843   │
├─────┼─────────┤
│陳錫銘    │346988分之10843   │
├─────┼─────────┤
│丑○○    │86747分之14458    │
├─────┼─────────┤
│子○○○  │86747分之14458    │
├─────┼─────────┤
│壬○○    │86747分之5421     │
├─────┼─────────┤
│Ａ○○    │0000000分之5422   │
├─────┼─────────┤
│辰○      │0000000分之37954  │
├─────┼─────────┤
│丙○○    │86747分之1353     │
├─────┼─────────┤
│乙○○    │86747分之1362     │
├─────┼─────────┤
│戊○○    │86747分之1353     │
├─────┼─────────┤
│丁○○    │86747分之1354     │
└─────┴─────────┘
附表二：
各共有人應受補金額配賦表（甲案）
┌──────┬─────┬─────┬────┬────┬────┬────┬────┬────┬─────┬─────┬─────┬─────┐
│            │寅 ○ ○  │黃 ○ ○  │午 ○ ○│申 ○ ○│酉 ○ ○│亥 ○ ○│戌 ○ ○│未○○○│丑 ○ ○  │子○○○  │壬 ○ ○  │合      計│
│            │＋212,118 │＋357,455 │＋47,567│＋47,567│＋47,567│＋47,567│＋47,567│＋47,567│＋249,281 │＋249,281 │＋416,848 │          │
├──────┼─────┼─────┼────┼────┼────┼────┼────┼────┼─────┼─────┼─────┼─────┤
│天 ○ ○    │     6,319│   10,648 │   1,417│   1,417│   1,417│   1,417│   1,417│   1,417│     7,426│     7,426│    12,419│    52,740│
│－52,740    │          │          │        │        │        │        │        │        │          │          │          │          │
├──────┼─────┼─────┼────┼────┼────┼────┼────┼────┼─────┼─────┼─────┼─────┤
│己 ○ ○    │        29│       49 │       7│       7│       7│       7│       7│       7│        35│        34│        56│       245│
│－245       │          │          │        │        │        │        │        │        │          │          │          │          │
├──────┼─────┼─────┼────┼────┼────┼────┼────┼────┼─────┼─────┼─────┼─────┤
│辛 ○ ○    │       168│      282 │      38│      38│      38│      38│      38│      38│       197│       197│       327│     1,399│
│－1,399     │          │          │        │        │        │        │        │        │          │          │          │          │
├──────┼─────┼─────┼────┼────┼────┼────┼────┼────┼─────┼─────┼─────┼─────┤
│庚 ○ ○    │        29│       49 │       7│       7│       7│       7│       7│       7│        34│        34│        57│       245│
│－245       │          │          │        │        │        │        │        │        │          │          │          │          │
├──────┼─────┼─────┼────┼────┼────┼────┼────┼────┼─────┼─────┼─────┼─────┤
│宙 ○ ○    │   126,748│  213,593 │  28,423│  28,423│  28,423│  28,423│  28,423│  28,423│   148,955│   148,955│   249,082│ 1,057,871│
│－1,057,871 │          │          │        │        │        │        │        │        │          │          │          │          │
├──────┼─────┼─────┼────┼────┼────┼────┼────┼────┼─────┼─────┼─────┼─────┤
│陳 錫 旺    │     2,982│    5,025 │     669│     668│     669│     669│     669│     668│     3,505│     3,505│     5,860│    24,889│
│－24,889    │          │          │        │        │        │        │        │        │          │          │          │          │
├──────┼─────┼─────┼────┼────┼────┼────┼────┼────┼─────┼─────┼─────┼─────┤
│陳 錫 銘    │     2,982│    5,027 │     669│     669│     669│     669│     668│     668│     3,505│     3,505│     5,858│    24,889│
│－24,889    │          │          │        │        │        │        │        │        │          │          │          │          │
├──────┼─────┼─────┼────┼────┼────┼────┼────┼────┼─────┼─────┼─────┼─────┤
│Ａ ○ ○    │     3,171│    5,343 │     711│     710│     711│     711│     712│     710│     3,726│     3,726│     6,233│    26,464│
│－26,464    │          │          │        │        │        │        │        │        │          │          │          │          │
├──────┼─────┼─────┼────┼────┼────┼────┼────┼────┼─────┼─────┼─────┼─────┤
│辰    ○    │    22,192│   37,398 │   4,977│   4,977│   4,977│   4,977│   4,976│   4,978│    26,080│    26,080│    43,609│   185,221│
│－185,221   │          │          │        │        │        │        │        │        │          │          │          │          │
├──────┼─────┼─────┼────┼────┼────┼────┼────┼────┼─────┼─────┼─────┼─────┤
│丙 ○ ○    │    11,848│   19,965 │   2,655│   2,657│   2,657│   2,657│   2,657│   2,657│    13,923│    13,923│    23,282│    98,881│
│－98,881    │          │          │        │        │        │        │        │        │          │          │          │          │
├──────┼─────┼─────┼────┼────┼────┼────┼────┼────┼─────┼─────┼─────┼─────┤
│乙 ○ ○    │    11,939│   20,119 │   2,677│   2,677│   2,675│   2,677│   2,677│   2,677│    14,031│    14,032│    23,464│    99,645│
│－99,645    │          │          │        │        │        │        │        │        │          │          │          │          │
├──────┼─────┼─────┼────┼────┼────┼────┼────┼────┼─────┼─────┼─────┼─────┤
│戊 ○ ○    │    11,848│   19,965 │   2,657│   2,657│   2,657│   2,655│   2,656│   2,657│    13,922│    13,922│    23,285│    98,881│
│－98,881    │          │          │        │        │        │        │        │        │          │          │          │          │
├──────┼─────┼─────┼────┼────┼────┼────┼────┼────┼─────┼─────┼─────┼─────┤
│丁 ○ ○    │    11,863│   19,992 │   2,660│   2,660│   2,660│   2,660│   2,660│   2,660│    13,942│    13,942│    23,316│    99,015│
│－99,015    │          │          │        │        │        │        │        │        │          │          │          │          │
├──────┼─────┼─────┼────┼────┼────┼────┼────┼────┼─────┼─────┼─────┼─────┤
│合    計    │   212,118│  357,455 │  47,567│  47,567│  47,567│  47,567│  47,567│  47,567│   249,281│   249,281│   416,848│ 1,770,385│
└──────┴─────┴─────┴────┴────┴────┴────┴────┴────┴─────┴─────┴─────┴─────┘

司法院資訊處製作；財團法人民間司法改革基金會備份。
